臺灣臺中地方法院小額民事判決
　　　　　　 110年度沙小字第537號
原      告  良京實業股份有限公司

法定代理人  平川秀一郎



訴訟代理人  馮鏈輝  
被      告  陳全明  
上列當事人間請求清償債務事件，本院於民國110年9月14日言詞
辯論終結，判決如下：
    主      文
被告應給付原告新臺幣47,306元，及其中新臺幣39,793元自民國
94年7月29日起至民國104年8月31日止，依照年息20％計算之利息
，自民國104年9月1日起至清償日止，依照年息15％計算之利息。
被告應給付原告新臺幣26,803元，及自民國96年10月1日起至民
國104年8月31日止，依照年息19.71計算之利息，自民國104年9
月1日起至清償日止，依照年息15％計算之利息。
原告其餘之訴駁回。
訴訟費用新臺幣1,000元由被告負擔。
本判決得假執行。
    事實及理由
一、本件被告經合法通知，未於言詞辯論期日到場，核無民事訴
    訟法第386條各款所列情形，爰依原告之聲請，由其一造辯
    論而為判決。
二、原告主張：
（一）被告前向訴外人大眾商業銀行股份有限公司（下稱大眾銀
      行）申請個人信用貸款，借款期限屆至，屆期雙方如無反
      對之意思表示，則依同一內容續約一年，其後每年屆期時
      亦同；自借款始日起除依規定免收利息之期間外，前項期
      間屆滿後次日起利率為年息18.25％，每月應償付最低應付
      款，如未依約給付即視為全部到期，自應繳日（到期日）
      起至清償日止利率為年息20％。然被告未依約履行繳款義
      務，其債務視為全部到期。嗣訴外人大眾銀行將其對被告
      之前開債權讓與訴外人普羅米斯顧問股份有限公司，普羅
      米斯顧問股份有限公司再將其對被告之前開債權讓與原告
      。
（二）被告前向訴外人寶華商業銀行股份有限公司（下稱寶華銀
      行，原為泛亞商業銀行）申請信用卡使用，被告得持用核
      發之信用卡於特約商店記帳消費，但應於當期繳款截止日
      前清償，若為於每月繳款截止日前付清當期最低應繳金額
      ，則全部借款視為到期，並按消費借款總額，自入帳日起
      ，依約定利率19.71％計算之利息，及逾期未滿六個月者，
      按上開利率10％，超過六個月者，按上開利率20％計算之違
      約金。
（三）綜上所述，爰依消費借貸、債權讓與之法律關係，提起本
      件訴訟。並聲明：1、被告應給付原告新臺幣（下同）47,
      306元，及其中39,793元自民國94年7月29日起至104年8月
      31日止，依照年息20％計算之利息，自104年9月1日起至清
      償日止，依照年息15％計算之利息。2、被告應給付原告26
      ,803元，及自96年10月1日起至104年8月31日止，依照年
      息19.71計算之利息，自104年9月1日起至清償日止，依照
      年息15％計算之利息，並自96年11月2日起至清償日止，逾
      期在6個月以內者，按上開利率10％，逾期超過6個月者，
      按上開利率20％計算之違約金。3、訴訟費用由被告負擔。
三、被告未於言詞辯論期日到場，亦未提出書狀作何聲明或陳述
    。
四、稱消費借貸者，謂當事人一方移轉金錢或其他代替物之所有
    權於他方，而約定他方以種類、品質、數量相同之物返還之
    契約。借用人應於約定期限內，返還與借用物種類、品質、
    數量相同之物，民法第474條第1項、第478條前段分別定有
    明文。又遲延之債務，以支付金錢為標的者，債權人得請求
    依法定利率計算之遲延利息。但約定利率較高者，仍從其約
    定利率。民法第474條第1項、第233條第1項定有明文。另自
    104年9月1日起，銀行辦理現金卡之利率或信用卡業務機構
    辦理信用卡之循環信用利率不得超過年利率15％，104年2月4
    日總統華總一義字第10400014271號令修正公布之銀行法第4
    7條之1第2項定有明文，其立法理由為：「存款及放款利率
    大幅調降的事實，民法到目前為止卻遲遲沒有加以反應，致
    使法律與社會現況脫勾，產生許多銀行強力推銷現金卡及信
    用卡，來規避財政部對一般消費貸款降息之管制，對於現金
    卡或是信用卡循環利息，採取20％的高利率的脫法行為，已
    經嚴重盤剝經濟弱勢的債務人，並且危害到國家經濟體系及
    金融秩序，有必要加以修正…」，依照前開規定，持卡人之
    信用卡循環信用餘額及現金卡借款餘額，包含「既有未清償
    款項餘額」及「新增款項」，自104年9月1日起所收取之利
    率均不得超過15％，至104年9月1日前已產生之「未清償款項
    餘額」，自該等款項起息日起至104年8月31日止之期間利息
    ，發卡機構則依原契約利率計收。經查，原告主張之前述事
    實，已據其提出大眾Much現金卡申請書、分攤表、債權收買
    請求暨債權讓與證明書、債權讓與證明書、通知函、信用卡
    申請書、 股份有限公司變更登記表、報紙公告、戶籍謄本
    等文件為證，而被告經合法通知，未於言詞辯論期日到場，
    亦未提出書狀作何陳述以供審酌，足以相信原告主張之前述
    事實為真正。從而，原告依系爭消費借貸契約及債權讓與之
    法律關係，訴請被告給付如主文第1項、第2項所示之金額及
    利息，為有理由，應予准許。
五、約定之違約金額過高者，法院得減至相當之數額，民法第25
    2條定有明文。查定型化契約條款，乃企業經營者為與不特
    定多數消費者訂立同類型契約之用，所提出預先擬定之契約
    條款。由於該條款內容係企業經營者所預先、片面擬定，通
    常僅為自身之最大利益考量，將不利益之風險轉嫁由消費者
    承擔，而一般消費者於訂約之際，亦因缺乏詳細審閱之機會
    及能力，或因市場壟斷而無選擇機會，或因經濟實力、知識
    水準造成締約地位實質上之不平等，以致消費者對於該內容
    僅能決定接受或不接受，別無討價還價之餘地。本院審酌本
    件利息高達年息19.71％、15％之程度、兩造經濟狀況、當事
    人實際上所受損害及債務人若能如期履行債務時，債權人可
    享受之一切利益等情況，認定兩造所約定之違約金顯屬過高
    ，爰依民法第252條規定，應核減至零為適當。準此，原告
    僅得請求被告給付如主文第1項所示之金額及利息，超過此
    部分之請求（即請求給付違約金部分），礙難准許。
六、本件係適用小額程序而為被告敗訴之判決，依民事訴訟法第
    436條之20規定，應依職權宣告假執行；併依同法第436條之
    19第1項規定，確定本件訴訟費用額為1,000元，依民事訴訟
    法第79條，命由被告負擔之。
中　　華　　民　　國　　110 　年　　9 　　月　　28　　日
                        臺灣臺中地方法院沙鹿簡易庭
                            法  官  劉國賓
以上為正本，係照原本作成。
如不服本判決，應於送達後廿日內，以判決違背法令為理由，向
本院提出上訴狀並表明上訴理由（上訴理由應表明一、原判決所
違背之法令及其具體內容；二、依訴訟資料可認為原判決有違背
法令之具體事實），如於本判決宣示後送達前提起上訴者，應於
判決送達後廿日內補提上訴理由書（須附繕本）。
中　　華　　民　　國　　110 　年　　9 　　月　　28　　日
                            書記官  許宏谷